fr: Température de la lumière: Lumière bleue; Blanc froid; Lumière du jour; Lueur de braise; Blanc chaud; Autre
ru: Температура света: Синий свет; Холодный белый; Дневной свет; Янтарный свет; Теплый белый; Другое
ja: 色温度: 青色光; 白色光; 昼光色; 琥珀色; 暖かい白; その他
it: Temperatura della luce: Luce blu; Bianco freddo; Luce del giorno; Luminosità ambrata; Bianco caldo; Altro
hu: Fényhőmérséklet: Kék fény; Hűvös fehér; Napfény; Borostyán ragyogás; Meleg fehér; Egyéb
lt-LT: Šviesos temperatūra: Mėlyna šviesa; Šalta balta; Dienos šviesa; Gintarinė; Šilta balta; Kita
zh-CN: 光温: 蓝光; 冷白光; 日光; 霓虹光; 暖白光; 其他
th: อุณหภูมิแสง: แสงสีฟ้า; แสงสีขาวสว่าง; แสงกลางวัน; แสงสีส้มนวล; แสงสีขาวนวล; อื่นๆ
cs: Teplota světla: Modré světlo; Studené bílé; Denní světlo; Jantarové světlo; Teplá bílá; Jiné
sk-SK: Teplota svetla: Modré svetlo; Studená biela; Denné svetlo; Žeravá žiara; Teplá biela; Iné
sv: Ljustemperatur: Blått ljus; Kall vit; Dagsljus; Glödande kol; Varm vit; Övrigt
ko: 빛 온도: 청색광; 차가운 백색; 일광; 엠버 글로우; 따뜻한 백색; 기타
pt-BR: Temperatura da luz: Luz azul; Branco frio; Luz natural; Brilho de brasa; Branco quente; Outro
pt-PT: Temperatura da luz: Luz azul; Branco frio; Luz do dia; Brilho de brasa; Branco quente; Outro
tr: Işık Sıcaklığı: Mavi ışık; Soğuk beyaz; Gün ışığı; Kor parıltısı; Sıcak beyaz; Diğer
sl-SI: Temperatura svetlobe: Modra svetloba; Hladna bela; Dnevna svetloba; Sij žerjavice; Topla bela; Drugo
el: Θερμοκρασία φωτός: Μπλε φως; Ψυχρό λευκό; Φως ημέρας; Λάμψη φλόγας; Ζεστό λευκό; Άλλο
bg-BG: Температура на светлината: Синя светлина; Хладно бяло; Дневна светлина; Жарава; Топло бяло; Други
en: Light temperature: Blue light; Cool white; Daylight; Ember glow; Warm white; Other
fi: Valon lämpötila: Sinivalo; Kylmä valkoinen; Päivänvalo; Hehkuva; Lämmin valkoinen; Muu
de: Lichttemperatur: Blaulicht; Kaltweiß; Tageslicht; Gluteffekt; Warmweiß; Sonstiges
da: Lystemperatur: Blåt lys; Kold hvid; Dagslys; Gul glød; Varm hvid; Andet
vi: Nhiệt độ ánh sáng: Ánh sáng xanh dương; Màu trắng mát; Ánh sáng ban ngày; Ánh sáng than hồng; Màu trắng ấm áp; Khác
ro-RO: Temperatura luminii: Lumină albastră; Albă rece; Lumina zilei; Strălucire de ambră; Albă caldă; Altele
nb: Lystemperatur: Blålys; Kald hvit; Dagslys; Glødende; Varm hvit; Annet
es: Temperatura de la luz: Luz azul; Blanco frío; Luz diurna; Resplandor de brasa; Blanco cálido; Otros
zh-TW: 色溫: 藍光; 冷白光; 日光; 餘燼輝光; 暖白光; 其他
nl: Lichttemperatuur: Blauw licht; Koel wit; Daglicht; Sintelgloed; Warm wit; Andere
pl: Temperatura światła: Światło niebieskie; Zimna biel; Światło dzienne; Ember glow; Ciepła biel; Inne
hr-HR: Temperatura svjetlosti: Plavo svjetlo; Hladna bijela; Dnevno svjetlo; Sjaj žara; Topla bijela; Ostalo